臺灣新北地方法院刑事判決
111年度訴緝字第40號
公  訴  人  臺灣新北地方檢察署檢察官
被      告  葉權億


上列被告因違反槍砲彈藥刀械管制條例案件，經檢察官提起公訴
（109年度偵字第39411號、110年度偵字第5046、5048、5049號
），被告於準備程序中就被訴事實為有罪之陳述，經告以簡式審
判之旨，並聽取當事人意見後，本院合議庭裁定由受命法官獨任
進行簡式審判程序，判決如下：
    主  文
葉權億犯非法持有子彈罪，處有期徒刑參月，併科罰金新臺幣貳
萬元，有期徒刑如易科罰金，罰金如易服勞役，均以新臺幣壹仟
元折算壹日。
    事  實
一、葉權億明知具殺傷力之子彈，屬槍砲彈藥刀械管制條例所規
    定之管制物品，非經中央主管機關許可，不得無故持有，竟
    基於持有具殺傷力子彈之故意，於不詳時、地，以不詳之方
    法取得口徑9x19mm、具殺傷力之制式子彈34顆，及口徑9x19
    mm、彈底發現撞擊痕跡且具殺傷力之制式子彈1顆，並將之
    藏放在新北市○○區○○路0段00號3樓之租屋處（下稱本案處所
    ）內，自斯時起即未經許可而予以執持占有。嗣於民國109
    年10月28日23時許，警方至本案處所逕行搜索，並扣得前開
    子彈共35顆（下稱本案子彈），而查悉上情。
二、案經新北市政府警察局永和分局報請臺灣新北地方檢察署（
    下稱新北地檢署）檢察官偵查起訴。
    理  由
一、本案經本院裁定改依簡式審判程序審理，則依刑事訴訟法第
    273條之2、同法第159條第2項之規定，不適用傳聞法則有關
    限制證據能力及證據調查之相關規定。
二、上揭犯罪事實，業據被告葉權億於警詢、偵查中、本院訊問
    、準備程序及審理時均坦承不諱（見新北地檢署109年度偵
    字第39411號卷〈下稱偵39411卷〉二第205至212、357至358、
    398頁；本院訴緝卷第20、90、94、97至98頁），並有內政
    部警政署刑事警察局（下稱警政署刑警局）搜索扣押筆錄、
    扣押物品目錄表、扣押物品收據、警政署刑警局110年1月4
    日刑鑑字第1098020764號鑑定書暨所附照片各1份、扣案物
    及現場照片4張、警政署刑警局111年7月20日刑鑑字第11100
    80335號函1份（見偵39411卷二第249至255頁；偵39411卷三
    第317至320頁；新北地檢署109年度報搜字第25號卷第25至2
    6頁；本院訴緝卷第111頁）在卷可證，及查扣本案子彈在案
    可佐，綜合上開補強證據，足資擔保被告之前述任意性自白
    ，具有相當可信性，可以認定屬實。
三、再者，本案子彈經送警政署刑警局鑑定，其鑑定結果確均具
    有殺傷力，有前揭警政署刑警局110年1月4日刑鑑字第10980
    20764號鑑定書暨所附照片、警政署刑警局111年7月20日刑
    鑑字第1110080335號函在卷可佐，顯見本案子彈確具有殺傷
    力，是被告未經許可持有具殺傷力子彈之犯行，堪以認定。
四、綜上所述，本案事證明確，被告持有具殺傷力子彈之犯行，
    堪以認定，應予依法論科。
五、論罪科刑：
㈠、核被告所為，係犯槍砲彈藥刀械管制條例第12條第4項之非法
    持有子彈罪。被告自不詳時間取得本案子彈時起，至109年1
    0月28日23時許為警查扣時止，其非法持有子彈之犯罪行為
    均在繼續中，為繼續犯，應論以一罪。
㈡、檢察官起訴書雖記載被告前因毒品案件，經本院以107年度審
    訴字第724號判決判處有期徒刑8月確定，於108年10月11日
    因縮短刑期執行完畢等語。然檢察官未具體指出證明方法證
    明被告構成累犯之事實及其應加重其刑之事項（如被告之特
    別惡性及對刑罰反應力薄弱等節），依最高法院刑事大法庭
    110年度台上大字第5660號裁定意旨，本院自無庸就此部分
    依職權調查並為相關之認定，且上開相關前科紀錄於量刑審
    酌中之素行部分予以參考即為已足，附此敘明。
㈢、爰審酌被告曾因持有毒品案件，遭法院判處罪刑並予執行之
    前科紀錄，此有臺灣高等法院被告前案紀錄表1份在卷可參
    ，素行非佳；且其係有社會經驗之成年人，明知非法持有具
    殺傷力之子彈係嚴重觸法行為，竟無視於法律規定，未經許
    可持有具有殺傷力之本案子彈，所為誠有不該。惟考量被告
    坦承犯行之態度，堪見悔意；其持有本案子彈期間，尚無證
    據證明其有從事其他違法行為，亦未造成任何人員傷亡之犯
    罪情節、所生危害；兼衡以被告自陳高中肄業之智識程度、
    婚姻狀態、工作收入情形、與家人同住之家庭經濟生活狀況
    （見本院訴緝卷第98頁），暨其犯罪動機、目的、手段、持
    有本案子彈之數量、期間等一切情狀，量處如主文所示之刑
    ，並就所處有期徒刑、罰金部分，各諭知易科罰金、易服勞
    役之折算標準。
六、扣案之本案子彈，業於警政署刑警局鑑定時全部試射完畢，
    此有前揭警政署刑警局110年1月4日刑鑑字第1098020764號
    鑑定書暨所附照片、警政署刑警局111年7月20日刑鑑字第11
    10080335號函存卷可查，其彈藥部分已因擊發而燃燒殆盡，
    其餘部分亦裂解為彈頭及彈殼，已不具子彈之外型及功能，
    客觀上亦無殺傷力，均非屬違禁物，爰不予宣告沒收。
據上論斷，應依刑事訴訟法第273條之1第1項、第299條第1項前
段（本案採判決精簡原則，僅引述程序法條），判決如主文。
本案經檢察官陳香君提起公訴，檢察官游淑惟、鄭心慈到庭執行
職務。
中　　華　　民　　國　　111 　年　　10　　月　　21　　日
                  刑事第十五庭  法  官  梁世樺
以上正本證明與原本無異。
如不服本判決應於收受判決後20日內向本院提出上訴書狀，並應
敘述具體理由；其未敘述上訴理由者，應於上訴期間屆滿後20日
內向本院補提理由書（均須按他造當事人之人數附繕本）「切勿
逕送上級法院」。
                                書記官　曾翊凱
中　　華　　民　　國　　111 　年　　10　　月　　24　　日
附錄本案論罪科刑法條全文：
槍砲彈藥刀械管制條例第12條第4項
未經許可，持有、寄藏或意圖販賣而陳列子彈者，處5年以下有
期徒刑，併科新臺幣300萬元以下罰金。